【裁判字號】    89,易,4085
【裁判日期】    900129
【裁判案由】    竊盜
【裁判全文】
臺灣板橋地方法院刑事判決                        八十九年度易字第四八五號
    公  訴  人  臺灣板橋地方法院檢察署檢察官
    被      告  甲○○
右列被告因竊盜案件，經檢察官提起公訴 (八十九年度偵字第一六六００號），本院
判決如左：
    主  文
甲○○竊盜，處有期徒刑肆月，如易科罰金，以參佰元折算壹日。
    事  實
一、甲○○於民國七十七年間因違反槍砲彈藥刀械管制條例案件，經臺灣花蓮地方法
    院判處有期徒刑二月確定，嗣於七十七年八月九日易科罰金執行完畢，竟不知悔
    改，因於八十九年三月間騎乘機車闖紅燈，遭警攔檢告發並受吊扣車牌之處分，
    甲○○為能繼續騎乘機車又避免遭警盤查受罰，竟萌生為自己不法所有之意圖，
    於八十九年七月八日十九時許，在臺北縣新莊市○○路四一六號前，竊取乙○○
    所有停置該處之ＧＡＫ─六一Ｏ號重機車車牌一面，得手後，改懸掛於其所有之
    車牌ＩＪＲ─一二五號機車上。嗣於八十九年八月二十一日晚間九時三十分許，
    甲○○騎乘懸掛前開竊取車牌之機車，途經臺北縣新莊市○○路、利濟街口時，
    為警當場查獲。
二、案經臺北縣警察局新莊分局報請臺灣板橋地方法院檢察署檢察官偵查起訴。
    理  由
一、訊據被告甲○○矢口否認有竊盜犯行，辯稱：該車牌係伊在臺北縣新莊市○○路
    邊拾獲云云。惟查：右揭事實，業據告訴人乙○○指述綦詳，且有臺北縣警察局
    贓物認領保管單、車輛竊盜、車牌失竊資料個別查詢表在卷可稽。復參酌本件車
    牌被人竊取時，係連同固定螺絲一起帶走，且告訴人於尋獲車牌領回時，該固定
    車牌之螺絲，乃原固定機車上之螺絲一節，亦據告訴人乙○○指述明確。是以，
    上開車牌顯係遭人拆卸螺絲而竊取，並非告訴人安裝不牢靠而自行脫落，衡諸常
    情，倘非如被告之車牌遭吊扣，豈有僅竊取車牌之理？又豈有竊取者，於竊取車
    牌後，再任意棄置而為被告拾獲之理？是以，被告所辯，顯係避重就輕之詞，委
    無足採。本件事證明確，被告罪行堪以認定。
二、核被告甲○○所為，係犯刑法第三百二十條第一項竊盜罪。爰審酌被告竊取動機
    及其犯罪手段、被告品行、智識程度，暨犯罪後態度等一切情狀，認宜量處如主
    文所示之刑，並諭知易科罰金之折算標準。
據上論斷，應依刑事訴訟法第二百九十九條第一項前段，刑法第三百二十條第一項、
修正後第四十一條第一項、罰金罰鍰提高標準條例第一條前段，判決如主文。
本案經檢察官洪家原到庭執行職務。
中      華      民      國    九十      年      一      月    二十九    日
                                      臺灣板橋地方法院刑事第二庭
                                          法  官  黃  惠  瑛
右正本證明與原本無異。
如不服本判決，應於判決送達後十日內，向本院提出上訴狀。
                                          書記官  張  志  華
中      華      民      國    九十      年      一      月     三十     日
附錄本案論罪科刑法條全文：
刑法第三百二十條
意圖為自己或第三人不法之所有，而竊取他人之動產者，為竊盜罪，處五年以下有期
徒刑、拘役或五百元以下罰金。
意圖為自己或第三人不法利益，而竊佔他人之不動產者，依前項之規定處斷。
前二項之未遂犯罰之。


司法院資訊處製作；財團法人民間司法改革基金會備份。
